---
title: "Titre de votre premier R Markdown"
description: | 
  Petite description du contenu de cette page
date: "`r Sys.Date()`"
# Modifier les détails que vous voulez
author:
  - first_name: "Thomas"
    last_name: "Gareau Paquette"
    url: https://github.com/thomasgareau
    # les champs d'affiliation sont optionnels, vous pouvez les
    # comment out en ajoutant un # devant.
    affiliation: FAS1002
    affiliation_url: https://admission.umontreal.ca/programmes/microprogramme-de-1er-cycle-en-analyse-des-megadonnees-en-sciences-humaines-et-sociales/structure-du-programme/
    # changer pour votre propre orcid id
    # https://orcid.org/ pour vous inscrire.
    orcid_id: 0000-0003-4421-4855
# Changer pour votre propre URL si jamais quelqu'un vous cite!
citation_url: https://fas1002.github.io/FAS1002_projet-final
# Inclure les références que vous utilisez dans vos rapports
# dans un fichier biblio.bib. Je conseille Zotero pour construire
# ce fichier ou d'utiliser le package citr dans RStudio.
# Installation: devtools::install_github("crsh/citr")
bibliography: references.bib
output: distill::distill_article
---

```{r setup, include=FALSE}
knitr::opts_chunk$set(echo = FALSE)
```


# « A crisis like no other »
Ces deux dernières années ont été, à de nombreux égards, historiques en raison des dangers entourant la COVID-19 et ses variants. Pour reprendre les mots du Fond monétaire international (FMI), les marchés et les populations des 5 continents ont vécu (et vivent toujours) les chocs et contrecoups d'une [« *Crisis like no other* »](https://www.imf.org/en/Publications/WEO/Issues/2020/06/24/WEOUpdateJune2020).

Qualitativement,les expériences personnelles liées à cette pandémie varient. Quantitativement, toutefois, les indicateurs ne mentent pas quant à l'étendue de cette crise qui s'est étendue à toutes les sphères de la société. Ainsi, pour tempérer la chute des indicateurs les plus centraux, les gouvernements n'y sont pas allés de main morte. L'économiste Adam Tooze (2021) va même jusqu'à affirmer que l'effort mobilisé rappelait des dimensions qui n'avaient jusqu'alors été vues uniquement en temps de guerre.  



Il s'agit d'un fichier R Markdown traditionnel, évidemment. Je vous conseille d'écrire cette partie en dernier, une fois que vous aurez déjà vos résultats et figures afin d'éviter de réécrire cette page plusieurs fois.

## Inclure des graphiques ou des images pour présenter les ensembles de données.

Comme la Figure \@ref(fig:diam) par exemple:

```{r diam, layout="l-body-outset", fig.width=6, fig.height=1.5, fig.cap="Beaucoup de diamants"}
library(ggplot2)
ggplot(diamonds, aes(carat, price)) + geom_smooth() +
  facet_grid(~ cut)
```

### Différents niveaux de titres

Dans vos différents documents, assurez-vous de bien utiliser Markdown et autres. 
