---
title: "Risque global, mais non partagé ?"
description: | 
  Pour comprendre comment l'absence de solidarité internationale vient impacter notre sortie de crise collective, il convient d'interroger les données. 
date: "`r Sys.Date()`"
# Modifier les détails que vous voulez
author:
  - first_name: "Thomas"
    last_name: "Gareau Paquette"
    url: https://github.com/thomasgareau
    affiliation: FAS1002
    affiliation_url: https://admission.umontreal.ca/programmes/microprogramme-de-1er-cycle-en-analyse-des-megadonnees-en-sciences-humaines-et-sociales/structure-du-programme/
    orcid_id: 0000-0003-4421-4855
citation_url: https://fas1002.github.io/FAS1002_projet-final
bibliography: references.bib
output: distill::distill_article
---

```{r setup, include=FALSE}
knitr::opts_chunk$set(echo = FALSE)
```


```{r}
library(tidyverse)
library(citr)
```


# « A crisis like no other »
Ces deux dernières années ont été, à de nombreux égards, historiques en raison des dangers entourant la COVID-19 et ses variants. Pour reprendre les mots du Fond monétaire international (FMI), les marchés et les populations des 5 continents ont vécu (et vivent toujours) les chocs et contrecoups d'une [« *Crisis like no other* »] [@fmiWorldEconomicOutlook2020].

Qualitativement,les expériences personnelles liées à cette pandémie varient. Quantitativement, toutefois, les indicateurs ne mentent pas quant à l'étendue de cette crise qui s'est étendue à toutes les sphères de la société. Ainsi, pour tempérer la chute des indicateurs les plus centraux, les gouvernements n'y sont pas allés de main morte. L'économiste Adam @toozeShutdownHowCovid2021 va même jusqu'à affirmer que l'effort mobilisé rappelait des dimensions qui n'avaient jusqu'alors été vues uniquement en temps de guerre.

Dans les derniers mois, cet effort a migré vers la campagne de vaccination la plus importante de l'histoire. Que disent les chiffres de cette aventure ? En tout cas, comme il sera possible de le constater, d'importantes inégalités se sont développées. 


Nous tenterons donc de répondre à la question suviante : **Comment expliquer que les taux de vaccination par cent habitants soient aussi inégaux entre pays ?**




Dans le cadre de ce rapport analytique, nous utiliserons les données de [@mathieu2021] de **Our World in Data**, ainsi que de **Gapminder** [@gapminderPopulationForecasts2021l; @gapminderGDPCapita2021; @gapminderLifeExpectancy2021].



