---
title: "Les déterminants de la vaccination à l'international"
description: |
site: distill::distill_website
toc: false
bibliography: references.bib
---

```{r setup, include=FALSE}
knitr::opts_chunk$set(echo = FALSE)
```

```{r include=FALSE}
library(knitr)
library(tidyverse)
```


```{r, include=FALSE}
# importer nos scripts
source("data/telecharger_raw.R", local = knit_global())     
source("data/manipulation.R", local = knit_global())      
source("data/open_data_clean.R", local = knit_global())
source("R/fonctions.R", local = knit_global())        
```

Et si la coopération internationale était elle aussi atteinte d'un virus ?

Avant le début de la campagne de vaccination au Canada, celle qui était alors ministre des Services publics et de l’Approvisionnement, Anita Anand, affirmait haut et fort que le Canada ne donnera aucune dose, même lorsque celles-ci sont financées par la communauté internationale, tant que toute la population « n’aura pas été vaccinée » [@zimonjicCanadaTakeCOVAX2021].

Faisant échos à la stratégie américaine de « protectionnisme vacinal », cette phrase a été prononcée par la ministre Anand alors que le Canada recevait encore des doses de vaccin dans le cadre de l'initiative internationale COVAX. 



```{r }

library(ggplot2)

ggplot(df_country) +
 aes(x = people_fully_vaccinated, fill = Continent_Name) +
 geom_density(adjust = 1L) +
 scale_fill_brewer(palette = "Set1", direction = 1) +
 scale_x_continuous(trans = "log") +
 labs(x = " ", 
 title = "Vaccination des populations par continent", subtitle = "Échelle logarithmique", caption = "Graphique 1. Source : Our World in Data. ", 
 fill = " Continent") +
 theme_void() +
 theme(plot.title = element_text(face = "bold.italic", hjust = 0.5), 
 plot.subtitle = element_text(hjust = 0.5)) +
 facet_wrap(vars(Continent_Name))

```

<br>
En date du 22 décembre 2021, la campagne de vaccination a débuté il y a 67 semaines. Il convient  ainsi de se demander quels sont les déterminants de la vaccination à l'international aujourd'hui.

## Remerciements {.appendix}

Un grand merci à Samuel Guay pour les apprentissages ! 
